【裁判字號】    98,上訴,305
【裁判日期】    980205
【裁判案由】    毒品危害防制條例
【裁判全文】
臺灣高等法院刑事判決                 98年度上訴字第305號
上  訴  人
即  被  告  甲○○
上列上訴人因毒品危害防制條例案件，不服臺灣板橋地方法院97
年度訴字第4759號，中華民國97年12月16日第一審判決（起訴案
號：臺灣板橋地方法院檢察署97年度毒偵字第6841號），提起上
訴，本院判決如下：
    主  文
上訴駁回。
    理  由
一、按不服地方法院之第一審判決而上訴者，應向管轄第二審之
    高等法院為之；上訴書狀應敘述具體理由；第二審法院認為
    上訴書狀未敘述理由或上訴有第362 條前段情形，應以判決
    駁回之，刑事訴訟法第361條第1、2項、第367條前段明文規
    定。而所謂具體理由，必係依據卷內既有訴訟資料或提出新
    事證，指摘或表明第一審判決有何採證認事、用法或量刑等
    足以影響判決本旨之不當或違法，而構成應予撤銷之具體事
    由，始克當之（例如：依憑證據法則具體指出所採證據何以
    不具證據能力，或依憑卷證資料，明確指出所為證據證明力
    之判斷如何違背經驗、論理法則）；倘僅泛言原判決認定事
    實錯誤、違背法令、量刑失之過重或輕縱，而未依上揭意旨
    指出具體事由，或形式上雖已指出具體事由，然該事由縱使
    屬實，亦不足以認為原判決有何不當或違法者（例如：對不
    具有調查必要性之證據，法院未依聲請調查亦未說明理由，
    或援用證據不當，但除去該證據仍應為同一事實之認定），
    皆難謂係具體理由，俾與第二審上訴制度旨在請求第二審法
    院撤銷、變更第一審不當或違法之判決，以實現個案救濟之
    立法目的相契合，並節制濫行上訴（最高法院97年度台上字
    第892 號判決參照）。是倘上訴人之上訴書狀雖敘述上訴理
    由，形式上雖已指出具體事由，然該事由縱使屬實，亦不足
    以認為原判決有何不當或違法者，即與未敘述具體理由無異
    ，所為上訴，即非適法。
二、被告上訴意旨略以：被告會使用毒品是因長期痛風，病痛所
    苦而沾上毒品，請給予自新機會，以替代療法服用美沙冬等
    語，經查被告犯罪事實，業經被告甲○○於原審準備程序及
    審理中坦承不諱，並有查扣海洛因、甲基安非他命及安非他
    命吸食器1組扣案可資佐證，而被告經警於97年8月9日採集
    其尿液檢體送驗結果，呈鴉片類及甲基安非他命陽性反應一
    情，亦有臺北縣政府警察局土城分局偵辦毒品案尿液編號及
    姓名對照表、臺灣檢驗科技股份有限公司97年9月1日報告編
    號CH/2008/80422號濫用藥物檢驗報告各1紙附卷可參，事證
    至為明確，原審並審酌被告前已因施用毒品案件經送強制戒
    治，並經法院多次判刑在案，此有本院被告前案紀錄表1份
    附卷可佐，仍不能戒除毒癮，再次漠視法令禁制而犯本罪，
    顯見其戒除毒癮之意志薄弱，惟念其犯後坦承犯行，態度尚
    佳，且施用毒品所生危害，實以自戕身心健康為主，對於他
    人生命、身體、財產等法益，尚無明顯而重大之實害等一切
    情狀，分別量處施用第一級毒品，處有期徒刑捌月；施用第
    二級毒品，處有期徒刑肆月，應執行有期徒刑拾月。經核均
    無違誤，所為量刑亦屬允當，並無失之過重情形。被告另請
    求從輕量刑云云，非但空泛無據，亦未能指摘原判決關於認
    定事實、適用法律及量刑等項有何違法或不當，揆諸上開說
    明，自非屬得上訴第二審之具體事由，是認本件上訴不合上
    訴之法律程式，應予駁回，並不經言詞辯論為之。
據上論斷，應依刑事訴訟法第367條前段、第372條，判決如主文
。
中    華    民    國    98    年    2     月    5     日
                  刑事第二庭審判長法  官  洪光燦
                                  法  官  林恆吉
                                  法  官  宋明蒼
以上正本證明與原本無異。
施用二級毒品部分不得上訴。
施用一級毒品部分如不服本判決，應於收受送達後十日內向本院
提出上訴書狀，其未敘述上訴之理由者並得於提起上訴後十日內
向本院補提理由書（均須按他造當事人之人數附繕本）。「切勿
逕送上級法院」。
                                  書記官  駱麗君
中    華    民    國    98    年    2     月    6     日


司法院資訊處製作；財團法人民間司法改革基金會備份。
